【裁判字號】    92,簡上,91
【裁判日期】    920509
【裁判案由】    竊盜
【裁判全文】
臺灣板橋地方法院刑事判決                          九十二年度簡上字第九一號
    上  訴  人
    即  被  告  甲○○
右列上訴人因竊盜案件，不服本院板橋簡易庭九十二年度板簡字第二二六號，中華民
國九十二年一月二十九日第一審判決（聲請簡易判決處刑案號：臺灣板橋地方法院檢
察署九十二年度偵字第五七九號）提起上訴，本院管轄第二審之合議庭判決如左：
    主  文
上訴駁回。
甲○○緩刑貳年。
    事實及理由
一、本案經本院審理結果，認第一審判決以上訴人即被告甲○○意圖為自己不法之所
    有，於民國九十一年十二月十七日晚上七時三十分許，在臺北縣永和市○○路四
    十六巷五十六號地下一樓遠百企業股份有限公司所開設之「愛買超市」，竊取超
    市內貨架上之金頂鹼性電池一盒（價值新臺幣一百六十九元），得手後藏於其口
    袋內，未結帳即步出收銀台，而因黏貼於該電池上之磁條未經消磁，甲○○行經
    門口時觸動警報器，為愛買超市之安全課人員乙○○發現報警當場查獲，量處罰
    金（銀元）二千元，如易服勞役，以三百元折算一日，其認事用法均無違誤，量
    刑亦屬適當，應予維持，並引用第一審判決書所記載之證據及理由。
二、上訴人即被告甲○○上訴意旨略以：伊沒有竊盜之動機或故意，伊因購物時沒有
    提籃子，而將電池放在口袋內，伊是忘記結帳，因竊盜罪會破壞名譽，請求原諒
    云云。經查，本件上訴人在上開時地，竊取超市內貨架上之金頂鹼性電池一盒（
    價值新臺幣一百六十九元），得手後藏於其口袋內，未結帳（僅就麵條及葵花油
    結帳）即步出收銀台，而因黏貼於該電池上之磁條未經消磁，上訴人行經門口時
    觸動警報器，為愛買超市之安全課人員乙○○發現報警當場查獲等情，業據上訴
    人於檢察官偵查中自白不諱（見偵查卷第十五頁反面），核與證人即愛買超市之
    安全課人員乙○○於警詢時所證述之情節相符，並有臺北縣政府警察局贓物認領
    保管單、購物統一發票各一紙附卷可稽，足見本件上訴人之竊盜犯行，至為明確
    。本院因認原審就上訴人所為之上開犯行，引用前揭法條，量處罰金（銀元）二
    千元，如易服勞役，以三百元折算一日，其認事用法均無違誤，量刑亦屬適當，
    應予維持。本件上訴意旨所執之上開理由，尚無足採，其上訴為無理由，應予駁
    回。末查被告前未曾受有期徒刑以上刑之宣告，有臺灣高等法院檢察署刑案記錄
    簡覆表附卷可稽，其因一時誤念觸法，經此偵審程序及刑之宣告等教訓後，當知
    警惕，應無再犯之虞，本院認所宣告之刑，以暫不執行為適當，爰併予宣告緩刑
    二年，以啟自新。
據上論斷，應依刑事訴訟第四百五十五條之一第一項、第三項、第三百六十八條、第
三百七十三條，刑法第七十四條第一款，判決如主文。
本案經檢察官壽勤偉到庭執行職務。
中    華    民    國      九十二      年       五       月      九      日
臺灣板橋地方法院刑事第一庭
                                    審判長  法  官  胡  堅  勤
                                            法  官  高  玉  舜
                                            法  官  楊  千  儀
右正本證明與原本無異。
不得上訴。
                                            書記官  吳  河  東
中    華    民    國      九十二      年       五       月      九      日
附錄本案論罪科刑法條全文
刑法第三百二十條（普通竊盜罪、竊佔罪）
意圖為自己或第三人不法之所有，而竊取他人之動產者，為竊盜罪，處五年以下有期
徒刑、拘役或五百元以下罰金。
意圖為自己或第三人不法之利益，而竊佔他人之不動產者，依前項之規定處斷。
前二項之未遂犯罰之。
（罰金已依罰金罰鍰提高標準條例提高為十倍）


司法院資訊處製作；財團法人民間司法改革基金會備份。
